【裁判字號】    97,抗,459
【裁判日期】    970409
【裁判案由】    假扣押
【裁判全文】
臺灣高等法院民事裁定                   97年度抗字第459號
抗 告 人  甲○○
上列抗告人因與相對人聯邦商業銀行股份有限公司間假扣押事件
，對於中華民國97年1月3日臺灣板橋地方法院97年度裁全字第44
號裁定，提起抗告，本院裁定如下：
    主  文
抗告駁回。
抗告費用新臺幣壹仟元由抗告人負擔。
    理  由
一按債權人就金錢請求或得易為金錢請求之請求，欲保全強制執
  行聲請假扣押，如就債務人所應受之損害，已供法院所定之擔
  保者，法院得予准許，民事訴訟法第522條第1項、第526條第2
  項分別定有明文。又「假扣押，非有日後不能強制執行或甚難
  執行之虞者，不得為之。應在外國為強制執行者，視為有日後
  甚難執行之虞」，民事訴訟法第523條第1、2項分別定有明文
  ；換言之，債務人所有之財產除對於特定債權人設有擔保物權
  外，為一切債務之總擔保，倘債務人現有之財產已不足清償一
  切債務，或因債務人浪費財產、增加負擔或就其財產為不利益
  之處分後，將導致不足清償一切債務時，即難謂請求日後無不
  能強制執行或甚難執行之虞。
二本件相對人主張：抗告人自民國90年2月12日起至96年11月19
  日止，共積欠信用卡消費款新臺幣（下同）97,460元；屢次向
  抗告人催討債務，未獲置理，恐其脫產致日後有不能執行之虞
  ，爰聲請為假扣押，並陳明願供擔保以補釋明之不足等語。另
  提出信用卡申請書及約定條款、消費明細表、催收記錄、最後
  通知函等件影本為證。原法院以：相對人對於抗告人積欠信用
  卡消費款債務97,460元，迄未清償，而有日後不能強制執行或
  甚難執行之虞，業已提出上開證據為釋明，並陳明願供擔保以
  補釋明之不足，乃准予相對人以40,000元或同等值之中央政府
  建設公債95年度甲類第1期登錄債券為抗告人供擔保後，得對
  抗告人之財產於97,460元之範圍內為假扣押，經核尚無不合。
  另查前執本件准予假扣押裁定聲請對抗告人所有之不動產為強
  制執行時，有第三人簡新洲於查封是日即97年1月31日到場證
  稱：抗告人已將該執行標的物委由其出售中等語，有假扣押查
  封筆錄附於原法院97年度執字第232號假扣押強制執行卷可憑
  （影本見本院卷第31-32頁），顯見抗告人正積極處分其資產
  ，致相對人之請求將有日後不能強制執行或甚難執行之虞。是
  依首開說明，原裁定准予相對人供擔保後為假扣押，核無違誤
  。
三抗告人抗告意旨略以：伊就相對人主張之債權金額認有疑義，
  伊未積欠如此高額債務云云，乃應待本案解決之問題，其據以
  對原裁定聲明不服，不能認為有理由，其抗告應予駁回。爰裁
  定如主文。
中    華    民    國    97    年    4     月    9     日
                    民事第十六庭
                        審判長法  官 沈方維
                              法  官 呂淑玲
                              法  官 湯美玉
正本係照原本作成。
不得再抗告。
中    華    民    國    97    年    4     月    9     日
                              書記官 蕭進忠


司法院資訊處製作；財團法人民間司法改革基金會備份。
